【裁判字號】    89,南簡上,15
【裁判日期】    890825
【裁判案由】    違反著作權法
【裁判全文】
臺灣臺南地方法院刑事判決              八十九年度南簡上字第一五號
    上  訴  人
    即  被  告  丙○○
右列上訴人因違反著作權法案件，不服本院八十八年度營簡字第三五六號中華民國八
十八年八月二十七日第一審判決（聲請案號：八十八年度偵字第七八０一號），提起
上訴，本院管轄之第二審合議庭判決如左：
    主  文
上訴駁回。
緩刑貳年。
    事  實
一、丙○○係位於台南縣佳里鎮六安里十二之五號「豪門台菜活海鮮餐廳」負責人，
    明知「買醉」、「一代女皇」、「海角天涯」、「珍重我的愛」、「港邊敢是男
    性傷心的所在」等歌曲，係他人享有音樂著作權之音樂著作，並已讓與音樂著作
    財產權與美華影視股份有限公司（下稱美華公司），由美華公司享有該等歌曲之
    公開演出權，竟未經音樂著作權人美華公司之同意或授權，基於概括之犯意，自
    民國（下同）八十八年三月底之某日起，在其所經營之前揭公眾得出入之場所餐
    廳，提供內附有該等歌曲之音霸電腦點唱機，供其店內不特定客人利用上開電腦
    伴唱機設備點唱，擅自公開演出該等音樂著作，向店內現場之不特定顧客傳達該
    等音樂著作內容，以此方法侵害美華公司之著作財產權。嗣八十八年五月十五日
    十七時十五分許，為警會同美華公司人員在前開處所為警查獲，扣得電腦伴唱機
    一台及點歌本一本。
二、案經被害人美華公司告訴由台南縣警察局移送台灣台南地方法院檢察署檢察官偵
    查聲請簡易判決處刑。
    理  由
一、訊據被告丙○○對於右揭事實矢口否認，辯稱該電腦伴唱機係向綽號「阿忠」者
    購買，伊不知是否有經過授權，且該伴唱機並未插電，平時係供餐廳員工使用云
    云。然查：右揭事實業據美華公司之代理人乙○○、劉怡慧、甲○○分別於警訊
    、偵訊及本院訊問時指訴綦詳，並有警員搜索時所拍攝之現場照片九張在卷可稽
    ，且有查獲之電腦伴唱機一台、點歌本一本扣案可資佐證，而上開歌曲音樂著作
    之公開演出等著作權屬於美華公司所有一節，亦有告訴人提出之內政部著作權登
    記簿謄本四紙及寶麗金音樂出版管理有限公司出具之著作財產權讓與證明書一紙
    可證。被告雖辯稱該電腦伴唱機係供員工使用，然查該伴唱機係放置在餐廳供客
    人用餐處，且被告在偵查中及本院訊問時均已坦承曾供客人使用（見偵卷第六頁
    背面、本院八十九年一月二十一日訊問筆錄），被告事後所辯顯係卸責之詞。又
    該伴唱機即非經於公開市場上直接購得而屬生產廠商對於著作權歸屬有所保證者
    ，亦未支付著作權人授權可公開使用之權利金，足見被告於使用該伴唱機起，即
    已可得而知系爭歌曲並未經合法授權得公開使用。是被告前揭所辯均係卸責之詞
    ，無足採信。本件事證明確，被告犯行已堪認定。
二、核被告所為，係犯著作權法第九十二條擅自以公開演出侵害他人著作財產權之罪
    。原審以被告罪證明確，因以適用著作權法第九十二條、刑法第十一條前段、第
    五十六條、第四十一條、第三十八條第一項第二款、罰金罰鍰提高標準條例第二
    條等規定，量處有期徒刑三月，如易科罰金以三百元折算一日，其認事用法俱無
    不合，量刑亦稱妥適，被告上訴否認犯罪，而指摘原判決不當，為無理由，應予
    駁回。上訴人即被告前未曾受有其徒刑以上刑之宣告，有臺灣高等法院被告全國
    前案紀錄表在卷可憑，其經此偵審程序教訓後，應知所警惕，且已與被害人達成
    民事和解，顯有悔意，信無再犯之虞，本院因認所宣告之刑以暫不執行為適當，
    併諭知緩刑二年，以勵自新。
據上論斷，應依刑事訴訟法四百五十五條之一第一項、第三項、第三百六十八條，刑
法第七十四條第一款，判決如主文。
本案經檢察官陳明進到庭執行職務。
中    華    民    國      八十九    年      八        月    二十五      日
                              臺灣臺南地方法院刑事第三庭
                                  審判長法  官  董武全
                                        法  官  王獻楠
                                        法  官  高如宜
右正本證明與原本無異
本件不得上訴
                                        書記官  劉岳文
中    華    民    國      八十九    年      八        月    二十五      日


司法院資訊處製作；財團法人民間司法改革基金會備份。
